【裁判字號】    89,交上易,603
【裁判日期】    890424
【裁判案由】    公共危險
【裁判全文】
臺灣高等法院臺南分院刑事判決          八十九年度交上易字第六○三號
      上  訴  人  臺灣臺南地方法院檢察署檢察官
      被      告  甲  ○  ○
右列上訴人因被告公共危險案件，不服臺灣臺南地方法院八十九年度交易字第四六號
中華民國八十九年二月十日第一審判決（起訴案號：臺灣臺南地方法院檢察署八十八
年度偵字第一四一六八號），提起上訴，本院判決如左：
      主      文
原判決撤銷。
甲○○服用酒類，不能安全駕駛動力交通工具而駕駛，處罰金伍仟元，如易服勞役以
佰元折算壹日。
      事      實
一、甲○○於民國八十八年八月三日凌晨二時四十五分許，飲酒後已不能安全駕駛動
    力交通工具，仍以六十公里之時速駕駛車號ＤＳ－一○五○號自小客車，沿台南
    市○○路○段由東向西行駛，途經台南市○區○○路與北安路交岔路口（限速四
    十公里）時，適與由北向南之乙○○所駕駛之車號Ｃ二－○三七五號自小客車發
    生擦撞，經警據報前往處理，測試其酒精濃度呼氣達每公升○．三一毫克（○．
    三一ＭＧ＼Ｌ），而查知上情。
二、案經台南市警察局第五分局報請臺灣臺南地方法院檢察署偵查聲請簡易判決處刑
    ，原審簡易庭移由原審刑事庭依通常訴訟程序審理。
      理      由
一、前揭事實，業據被告甲○○供承不諱，並有酒精測試單一紙、警員所製道路交通
    故調查報告表及現場照片在卷足為憑。查被告與乙○○發生車禍後，經警測試之
    酒精濃度達呼氣每公升○．三一毫克，按汽車駕駛人飲酒後其吐氣所含酒精成分
    超過每公升零點二五毫克以上者不得駕駛，道路交通安全規則第一百十四條第二
    款定有明文，被告竟駕車與他人擦撞，又依警員所製行車事故現場圖觀之，案發
    地點為設有閃光紅燈之交岔路口，被告所駕駛自小客車煞車痕長達二二．六公尺
    ，顯見被告駕駛自小客車行經設有閃光紅燈路口未暫時停車，在限速四十公里路
    段復以六十公里高速行駛，致於地上留下長達二二．六公尺之煞車痕，仍無法避
    免車禍發生，足認其飲酒後精神狀況不佳，注意力不集中，已達不能安全駕駛程
    度。本件事證明確，被告雖辯稱：伊當天只喝約二瓶啤酒，未過量，對開車應沒
    有影響，發生車禍係因伊對台南路況不熟，在經過十字路口時，對方突然衝出來
    ，伊沒有看到才會發生車禍等語，純係避重就輕之詞，不足採信，被告犯行堪以
    認定。
二、被告所為，係犯刑法第一百八十五條之三之服用酒類，不能安全駕駛動力交通工
    具而駕駛罪。原審疏予詳查，遽依被告所辯，判決被告無罪，自有未洽。檢察官
    上訴意旨，執以指摘原判決不當，為有理由，自應由本院撤銷改判。爰審酌被告
    素行、犯罪方法、所生危害及犯罪後態度等一切情狀，量處罰金五千元，並諭知
    如易服勞役以三百元折算一日之標準。
三、據上論斷，應依刑事訴訟法第三百六十九條第一項前段、第三百六十四條、第二
    百九十九條第一項前段，第一百八十五條之三、第四十二條第二項，罰金罰鍰提
    高標準條例第二條，判決如主文。
本案經檢察官劉欽銘到庭執行職務。
中  華  民  國      八  十  九      年      四      月      二十四      日
                                臺灣高等法院臺南分院刑事第五庭
                                    審判長法官  茆    臺    雲
                                          法官  李    文    福
                                          法官  蔡    長    林
右正本證明與原本無異。
不得上訴。
                                    法院書記官  李    培    薇
中  華  民  國      八  十  九      年      四      月      二十五    日
附錄本案論罪科刑法條全文：
刑法第一百八十五條之三
  服用毒品、麻醉藥品、酒類或其他相類之物，不能安全駕駛動力交通工具而駕駛者
  ，處一年以下有期徒刑、拘役或三萬元以下罰金。


司法院資訊處製作；財團法人民間司法改革基金會備份。
